臺灣高等法院高雄分院刑事裁定　　　　　　　　　　　　九十三年度抗字第三八號
　　抗　告　人　甲○○
　　即　受刑人
右列抗告人因定應執行刑案件，不服臺灣高雄地方法院中華民國九十三年二月五日裁
定（九十三年度聲字第二０五號），提起抗告，本院裁定如左：
    主  文
抗告駁回。
甲○○應執行之有期徒刑壹年壹月，如易科罰金，以佰元折算壹日。
    理  由
一、抗告意旨略以：抗告人因數罪併罰，其中竊盜案，經臺灣嘉義地方法院於民國九
    十一年四月十五日以九十一年度簡字第四七○號判處有期徒刑四月，已於九十一
    年七月間至九十一年十一月十一日於嘉義監獄鹿草分監執行完畢，原審再就該案
    合併定應執行刑，影響其權益，請求重新裁定云云。
二、按判決確定前犯數罪者，合併處罰之，又宣告多數有期徒刑者，於各刑期中之最
    長期以上，各刑合併之刑期以下，定其刑期，但不得逾二十年；數罪併罰，有二
    裁判以上者，依刑法五十一條規定定其應執行刑，刑法第五十條、第五十一條第
    五款、第五十三條定有明文。
三、經查：抗告人甲○○前因竊盜案件，經臺灣嘉義地方法院於九十一年四月十五日
    以九十一年度簡字第四七○號判處有期徒刑四月，並於同年五月二十七日確定；
    又因偽造文書案件，經臺灣嘉義地方法院於九十二年二月十三日以九十一年度訴
    字第二七三號判處有期徒刑六月，於九十二年三月十日確定；復因詐欺案件，經
    原審法院於九十二年六月十二日以九十一年度易字第一○一五號判處有期徒刑四
    月，並於同年七月十八日確定之事實，分別有前開刑事判決書各一份及臺灣高等
    法院被告全國前案紀錄表在卷可考，又裁判確定前犯數罪而併合處罰之案件，有
    二以上之裁判，應依刑法第五十一條規定定應執行之刑時，縱因數罪中之一部分
    犯罪之刑業經執行完畢，最後事實審法院仍應據檢察官之聲請，以裁定定其應執
    行之刑（最高法院四十七年台抗字第二號判例參照）。原審法院因而裁定前開三
    案合併定執行刑為有期徒刑一年一月，經核並無違誤，抗告人指其竊盜案所處有
    期徒刑四月已執行完畢，不該再併定應執行刑云云，查抗告人既已執行有期徒刑
    四月完畢，自可於應執行有期徒刑之一年一月中扣除，執行其餘之刑，對抗告人
    並無影響，是以原審依檢察官之聲請而裁定定應執行刑，洵無不當，抗告人之抗
    告並無理由應予駁回。並依刑法第四十一條第一項前段、第二項、罰金罰鍰提高
    標準條例第二條規定，諭知如易科罰金折算之標準。
三、據上論結，應依刑事訴訟法第四百十二條，裁定如主文。
中    華    民    國    九十三    年      三      月       二十三       日
                              臺灣高等法院高雄分院刑事第一庭
                                  審判長法官  王光照
                                        法官  洪慶鐘
        法官  曾玉英
右正本證明與原本無異。
如不服本裁定應於送達後五日內向本院提出抗告狀。
                                      書記官  黃麗蓉
中    華    民    國     九十三     年       三       月     二十四     日
                                                                 Ａ
